【裁判字號】    90,易,1487
【裁判日期】    900828
【裁判案由】    贓物
【裁判全文】
臺灣桃園地方法院刑事判決                          九十年度易字第一四八七號
    公  訴  人  臺灣桃園地方法院檢察署檢察官
    被      告  甲○○
右列被告因贓物案件，經檢察官提起公訴（九十年度偵字第七０三０號），本院判決
如左：
    主      文
甲○○收受贓物，處拘役伍拾日，如易科罰金以佰元折算壹日。
    事      實
一、甲○○於民國九十年四月二十六日晚間九時許，在桃園縣桃園市○○路體育館附
    近，明知真實年籍姓名均不詳綽號為「旺來」之男子所持有，ＧＵ－四四四二號
    ，大發牌，一九九一年份，一二九五ＣＣ，仍值新台幣（下同）十萬元之自小客
    車一輛係屬來路不明之贓物（該車係屬乙○○所有，於九十年四月二十三日晚間
    八時許，在桃園市○○○街二二之一號失竊），竟仍收受該車，欲為之駛往桃園
    縣大園鄉埔心村加油站附近停放。嗣於當晚十一時三十分許，其駕車行經桃園縣
    桃園市○○路與中正路口時，為警查獲，並扣得「旺來」所交付供駕駛該車所用
    之鑰匙一支。
二、案經桃園縣警察局桃園分局報請台灣桃園地方法院檢察署檢察官偵查起訴。
    理      由
一、訊據被告甲○○，固坦於前開時、地，收受「旺來」交付之該輛自小客車，欲為
    之駛往桃園縣大園鄉埔心村加油站附近停放之情不諱，惟矢口否認收受贓物犯行
    ，辯稱其不知該車為贓車云云。但查，該輛ＧＵ－四四四二號，大發牌，一九九
    一年份，一二九五ＣＣ，仍值十萬元之自小客車，係屬乙○○所有，於九十年四
    月二十三日晚間八時許，在桃園市○○○街二二之一號失竊等情，業據被害人於
    警訊指述甚詳，且有車籍作業系統－查詢認可資料、車輛竊盜、車牌失竊資料個
    別查詢報表－查詢車輛認可資料及贓物領據各一紙在卷可憑，自是堪認被告收受
    之該輛自小客車係屬贓物無疑。次查，被告於警訊自承：「旺來」將鑰匙親自交
    給我等語（見偵卷第六頁），顯見「旺來」係將鑰匙交予被告由之自行發動汽車
    之情。查製作警訊筆錄時，被告係甫為警查獲，斯時其神緒未定，顯無餘暇及心
    思構詞及預設佈局，是其所陳自屬近於真實，殊值採信，因之，嗣被告於本院審
    理時稱係「旺來」啟動後再交其駕駛云云，要係事後得隙所巧編之飾詞，不能採
    信。再查，經本院當庭勘驗結果，扣案供駕車所用之該支鑰匙並非汽車鑰匙，而
    係一般門鎖鑰匙，前端經打造磨平而成，此並經載明審判筆錄可循，另被告於本
    院審理時亦自承：（扣案之鑰匙）不是（汽車鑰匙）等語。衡情，倘「旺來」係
    車之合法之持有人，當備有車之原廠車鑰，即令車鑰曾經遺失，亦會重新配製合
    於車種之車鑰，殊無因陋就簡，任持普通門鎖鑰匙自行打造磨製後以之充數之可
    能，職是，啟動車輛所使用之車鑰若非合於車種，顯可易見，持有人必循不法之
    途取得車輛，易言之，即其原持有使用者必然欠缺合法正當之來源，此並為普通
    常識，被告既為成年人，已具有相當之社會歷練且無任何缺智神喪之處，因之，
    其對於前情即難諉稱不知，然該支鑰匙既為門鎖鑰匙打造磨製而成，非屬汽車鑰
    匙，可見「旺來」亦不備有原廠或合於車種之車鑰，是以稽此違常之汽車授受情
    狀，則除「旺來」並非該車之正當合法持有人外，已別無他由，抑且，此種輕易
    可知之常識，當亦為被告於收受鑰匙俾啟動駕車之際所明悉，準此，足徵被告於
    收受時明知該輛汽車係來路不明之贓車，灼然至明。其辯稱不知云云，核屬卸責
    之詞，不足採信。綜述，本件事證已明，被告犯行洵堪認定，應依法論科。
二、核被告所為，係犯刑法第三百四十九條第一項之收受贓物罪。爰審酌被告犯罪動
    機、目的、收受贓物之價值、欲使期間之長短、犯行所生危害暨犯後態度等一切
    情狀，量處如主文所示之刑，並諭知易科罰金之折算標準。
三、扣案之鑰匙一支既係「旺來」交付，顯非被告所有，自不得宣告沒收，應予敘明
    。
據上論斷，應依刑事訴訟法第二百九十九條第一項前段，刑法第三百四十九條第一項
、第四十一條第一項前段，罰金罰鍰提高標準條例第一條前段、第二條，判決如主文
。
本案經檢察官林秀菊到庭執行職務。
中      華      民      國    九十      年      八      月    二十八    日
                              臺灣桃園地方法院刑事第三庭
                                  法  官  蔡榮澤
如不服本判決，應於送達後十日內，向本院提出上訴狀。
附本件論罪科刑依據之法條：
刑法第三百四十九條
收受贓物者，處三年以下有期徒刑、拘役或五百元以下罰金。
搬運、寄藏、故買贓物或為牙保者，處五年以下有期徒刑、拘役或科或併科一千元以
下罰金。
因贓物變得之財物，以贓物論。


司法院資訊處製作；財團法人民間司法改革基金會備份。
